【裁判字號】    99,交簡上,253
【裁判日期】    991221
【裁判案由】    公共危險
【裁判全文】
臺灣臺北地方法院刑事判決           99年度交簡上字第253號
上  訴  人
即  被  告  朱浚麟
上列上訴人即被告因公共危險案件，不服本院99年度北交簡字第
1046號，中華民國99年10月20日所為第一審簡易判決（聲請簡易
判決處刑案號：臺灣臺北地方法院檢察署99年度偵字第16736號）
提起上訴，本院管轄第二審之合議庭審理，判決如下︰
    主    文
原判決撤銷。
朱浚麟服用酒類，不能安全駕駛動力交通工具而駕駛，累犯，處
罰金新臺幣拾萬元，如易服勞役，以新臺幣壹仟元折算壹日。
    事    實
一、朱浚麟於民國99年7月2日晚間8 時許，在臺北市○○路之某
    釣蝦場內飲用生啤酒3 杯（每杯約500C.C），嗣由其友人駕
    駛車牌號碼：2178－KK號租賃小客車，將朱浚麟載至忠孝東
    路5 段之公司處，友人即下車離去，朱浚麟明知服用酒類後
    ，業已不能安全駕駛動力交通工具，且發生車禍之危險性較
    高，仍於同日晚間11時40分許，駕駛前揭車號租賃小客車，
    前往位於臺北市信義區○○○路○ 段552 號之地下停車場，
    而於同日晚間11時48分許，在臺北市信義區○○○路○ 段
    552 號前為警查獲，經測試其呼氣酒精濃度值達每公升0.75
    毫克，始悉上情。
二、案經臺北市政府警察局信義分局報告臺灣臺北地方法院檢察
    署檢察官偵查聲請簡易判決處刑。
    理    由
壹、證據能力方面：
    被告於警詢、偵查及本院審理時之自白，並非出於強暴、脅
    迫、利誘、詐欺、疲勞訊問、違法羈押或其他不正方法所得
    ，具有任意性，且核與事實相符，依刑事訴訟法第156條第1
    項規定自有證據能力。
貳、實體方面：
一、上開事實，業據上訴人即被告朱浚麟於偵訊及本院審理時坦
    承不諱（見偵卷第33至34頁、本院99年12月9 日審判筆錄第
    3頁），復有生理平衡檢測表、刑法第185條之3 案件測試觀
    察紀錄表、酒精濃度測定表、已飲酒結束逾15分鐘以上且無
    服用酒精成分之物品確認單等在卷可稽（見偵卷第8 至11頁
    ），是被告之任意性自白顯與事實相符。本案事證明確，被
    告犯行足予認定，應予依法論科。
二、核被告所為，係犯刑法第185 之3 條服用酒類不能安全駕駛
    動力交通工具而駕駛罪。查被告前因詐欺侵占等罪，經臺灣
    士林地方法院判處有期徒刑確定，經裁定應執行有期徒刑7
    月而發監執行，嗣於99年3 月14日執行完畢之事實，有臺灣
    高等法院被告前案紀錄表在卷可考，其於受有期徒刑執行完
    畢5 年以內故意再犯本案有期徒刑以上之罪，為累犯，應依
    刑法第47條第1 項規定加重其刑。原審認被告犯行明確，予
    以論罪科刑，固非無見。惟查：被告為警查獲後初次警詢僅
    表明有於臺北市○○路某釣蝦場飲用酒類之事實，未曾供稱
    自何處開始駕駛前揭租賃小客車（見偵卷第6 頁）；嗣於偵
    查中亦稱：在外雙溪至善路釣蝦場喝啤酒，喝到10點，坐同
    事的車到忠孝東路5 段之公司，同事將車停在公司樓下，其
    他同事也都下車走了，就換我開，要把車開到公司地下室，
    結果我開了20多公尺要轉進地下室停車時發現鐵門是關的所
    以倒車出來，停在車道旁邊時警察就過來盤查我等情（見偵
    卷第33至34頁），與被告於本院審理中所陳案發當時係為朋
    友移車，只有行駛約20公尺之距離等語互核一致（見本院卷
    99 年12 月9 日審判筆錄第3 頁），是被告駕駛動力交通工
    具之行為，綜合被告自白內容及卷內所附前開酒精濃度測定
    單等書證，應僅足認定係自其友人在臺北市○○○路○ 段公
    司處下車後開始，至臺北市信義區○○○路○ 段552 號前為
    警查獲止，而非原判決引用聲請簡易判決處刑書內容所認定
    ，自臺北市○○路某釣蝦場開始，而至為警查獲時止，從而
    原判決認定事實已有違誤，被告據此為上訴，為有理由。又
    按刑罰之量定，固屬法院自由裁量之職權行使，然刑事審判
    之量刑，在於實現刑罰權之分配的正義，故法院對科刑判決
    之被告量刑，應符合罪刑相當原則，使罰當其罪，以契合人
    民之法律感情，此所以刑法第57條明定科刑時應審酌一切情
    狀，尤應注意該條所列各款情形，以為科刑輕重之標準（最
    高法院92年度台上字第3268號、95年度台上字第1779號判決
    意旨參照）。是法律上屬於自由裁量之事項，並非概無法律
    性之拘束，自由裁量係於法律一定之外部性界限內，使法官
    具體選擇以為適當之處理；因此在裁量時，必須符合所適用
    之法規之目的；更進一步言，須受法律秩序之理念所指導，
    此即所謂之自由裁量之內部性界限。事實審法院對於被告之
    量刑，自應符合比例、平等及罪刑相當原則，使輕重得宜，
    罰當其罪。查被告經測得之呼氣酒精濃度為0.75毫克，而刑
    法第18 5條之3 公共危險罪係抽象危險犯之規定，不以有肇
    事或實際發生危害為必要，惟本案被告酒後駕車行為，僅為
    同一路段之短暫移車距離，未對其他用路人造成實際上之損
    害，對公眾或一般人所致生之潛在危害亦非重大，核與一般
    酒後駕車者係長距離行駛於道路之情節迥異，本件被告犯罪
    情節尚非嚴重，雖有累犯加重刑罰事由，惟原審判處被告拘
    役50 日 ，併科罰金新臺幣（下同）12萬元，依被告犯罪情
    節、犯罪之危害性、所侵害法益之輕重程度及犯罪後態度等
    情事而為綜合全面之斟酌，堪認原審就本案所宣告之刑，與
    同等行為於司法機關所受一般、普遍之評價程度，並非一致
    ，且實嫌過重，致生罪刑不相當而與一般人民法律情感未合
    之情形，尚難謂符合比例原則及罪刑相當原則，量刑有所失
    入，當非法之持平，難謂允當。是原判決於認定事實及量刑
    上既有可議之處，應由本院將原判決予以撤銷改判。
三、爰審酌被告飲酒後達不能安全駕駛之程度，仍心存僥倖決意
    駕車，所為雖可能對公眾安全產生危害，惟未具體造成他人
    之生命、身體及財產上之損害，且其所駕駛之距離僅係代為
    移車而甚為短暫，情節並非嚴重，暨其犯後坦承犯行之態度
    及其家庭狀況等一切情狀，量處如主文第二項所示之刑，並
    諭知易服勞役之折算標準，以資懲儆。
據上論斷，應依刑事訴訟法第455 條之1 第1 項、第3 項、第
369 條第1 項前段、第364 條、第299 條第1 項前段，刑法第
185 條之3 、第47條第1 項、第42條第3 項前段，刑法施行法第
1 條之1 ，判決如主文。
本案經檢察官徐仕偉到庭執行職務
中    華    民    國    99    年    12    月    21    日
                        臺灣臺北地方法院刑事第十七庭
                              審判長法  官  劉煌基

                                    法  官  楊雅清
                                    法  官  賴淑美
以上正本證明與原本無異。
本判決不得上訴。
                                    書記官  許翠燕
中    華    民    國    99    年    12    月    24    日
附錄本案論罪科刑法條：
刑法第185條之3
服用毒品、麻醉藥品、酒類或其他相類之物，不能安全駕駛動力
交通工具而駕駛者，處1年以下有期徒刑、拘役或科或併科15 萬
元以下罰金。

司法院資訊處製作；財團法人民間司法改革基金會備份。
